---
title: "Resolucion de problema"
author: "Rocío"
date: '2023-10-19'
output: html_document
---
*Problema 1 *

#cargamos las funciones
source("teoriadecision_funciones_incertidumbre.R", encoding = "UTF-8")


#creamos la tabla 
m1<-crea.tablaX(c(2,3,4,-1,7,8,
                  6,2,4,5,1,0),
                numalternativas =4 ,
                numestados = 3)
m1
#Primero vamos a solucioanrlo en situacion favorable 

#metodo wald
sol_w<-criterio.Wald(m1)
sol_w
#Las mejores soluciones son d1 y d3 según el método wald

#Metodo optimista
sol_op<-criterio.Optimista(m1)
sol_op

#La mejor solucion según el criterio optimista es d2 


#criterio Hurwicz
sol_hu<-criterio.Hurwicz(m1)
sol_hu
criterio.Hurwicz.General(m1)
#La mejor solucion segun el criterio Hurwicz es d3

#criterio savage 
sol_sa<-criterio.Savage(m1)
sol_sa

#La mejor solucion desgun el criterio savage es d1 

#criterio Laplace
sol_la<-criterio.Laplace(m1)
sol_la
#La mejor solucion segun el criterio Laplace es d2 

#criterio punto ideal
sol_pi<-criterio.PuntoIdeal(m1)
sol_pi
#La mejor oslucion segun el criterio de Punto Ideal es d3
 

#Por lo tanto, como conclusion final, podemos decir que la mejor
#solcuion para este problema es d3

#Ahora, vamos a trabajar con la misma tabla pero vamos a 
#hacerlo es situacion desfavorable. 

#Utilizamos la misma tabla 

m1

#Criterio Wald 

sol_des_wa<-criterio.Wald(m1,favorable = F)
sol_des_wa

#La mejor solucion segun el metodo wald es d1 

#Criterio optimista 
sol_des_op<-criterio.Optimista(m1,favorable = F)
sol_des_op
#La menjor solucion segun el criterio optimista es d2


#Criterio Hurwicz 
sol_des_Hu<-criterio.Hurwicz(m1,favorable = F)
sol_des_Hu

#La mejor solucion segun el criterio Hurwicz es d1 

#Criterio Savage 
sol_des_sav<-criterio.Savage(m1, favorable = F)
sol_des_sav
#La mejor solcuion segun el criterio savage es d1 

#Criterio Laplace 
sol_des_La<-criterio.Laplace(m1, favorable = F)
sol_sa
#La mejor solcuion segun el creiterio Laplace es d1 



#Criterio Punto Ideal 
sol_des_PI<-criterio.PuntoIdeal(m1, favorable = F)
sol_des_PI

#La mejor solucion segun el criterio de punto ideal es d1 

#Por lo tanto, como conclusion final, podemos decir que la mejor
#solcuion para el caso desfavorable es d1





*Problema 2*

Manu y Pepe son dos amigos que están haciendo el camino de Santiago. Acaban de llegar a la ciudad de Vigo y tienen que decidir donde alojarse.Estas son las distintas opciones.

-   El Albergue Público de Vigo:es un albergue publico que cuesta 8€ la noche por persona. Este albergue tiene una zona pública donde poder calentar la comida. Para ello, tendrian que ir al supermercado y comprar comida.La compra del supermercado les saldria unos 10€.

-   Hotal Vigo: este hostal les ofrece una habitacion donde dormir que les saldria unos 12€ por persona. El hostal no tiene zona para preparar comida, por lo tanto, tendrian que salir a cenar a un restaurante que hay al lado. El menu del restaurante les cuesta unos 15€ por persona.

-   Hotel: esta tercera opcion incluye alojamiento y buffet por 40€ por persona.

¿ Qué opciona seria la mejor si su objetivo es minimizar los costes?


#Planteamiento

Un decisor, dos personas.

Modelo costes desfavorables

Alternativas

-   d1:Albergue público

-   d2:Hostal

-   d3:Hotel

Estados de la naturaleza

-   e1:dormir en el alojamiento y cenar

-   e2:dormir directamente sin cenar

Valoraciones

-   Estados e1

x1,1 = 8 * 2 + 10 * 2=36

x2,1= 24 + 30 =54

x3,1= 40* 2 =80

-   Estados e2

-   x1,2= 8 * 2=16*

-   x2,2= 12*2 = 24

-   x3,2= 40*2 = 80

Introduccion de datos

```{r}
source("teoriadecision_funciones_incertidumbre.R"
,encoding="UTF-8")

m<-crea.tablaX(c(36,12,64,24,80,80),
               numalternativas =3 ,
               numestados = 2)
m

rownames(m)<-c("Albergue Publico", "Hostal","Hotel ")
colnames(m)<-c("dormir y cenar", " solo dormir")
m
```

**Solución del problema**

```{r}
sol<-criterio.Todos(m, favorable = F, alfa=0.5)
sol
```
Vemos que la mejor opcion es la del albergue publico 
