---
title: "Enunciados"
output: html_document
date: "2023-10-19"
---

```{r setup, include=FALSE}
knitr::opts_chunk$set(echo = FALSE)
source("teoriadecision_funciones_incertidumbre.R")
```


## Ejercicio 1

Para la siguiente tabla de decisión, resolver mediante cada método de Incertidumbre tanto en el caso favorable como desfavorable.


```{r echo=FALSE}
tabla1 = crea.tablaX(c(3,-2,6,2,
                      8,4,2,6,
                      -1,5,7,3),
                    numalternativas =3,
                    numestados = 4)
knitr::kable(tabla1)
```


## Ejercicio 2

Un estudiante quiere apuntarse a una academia de inglés y está barajando distintas opciones para ver cuál le sale mejor de precio. Su idea es empezar en enero y hacer un curso intensivo de 6 meses para tener el título antes de verano. Estas son las tres academias que ha encontrado con la opción de curso intensivo:

  - Academia 1. Matrícula gratuita. Con un precio de 110€ al mes y tiene la opción de incluir el libro de la academia por 50€ más o usar sus propios apuntes que coja en clase. Además, incluye un simulacro de exámen antes de la prueba oficial.
  
  - Academia 2. La matrícula tiene un coste de 70€ y el mes sale a 75€. Obligan a usar libro, el cuál se tiene que pagar en el momento de matriculación y cuesta 45€. Si quiere hacer exámenes de prueba, tendrá que pagar 30€ también en el momento en el que se matricule.
  
  - Academia 3. La matrícula tiene un coste de 90€ y el mes sale a 80€. Ahora hay un oferta en la que por 5€ más al mes se tiene el libro incluído y 2 exámenes de prueba.
  
¿En qué academia se debería apuntar si busca la más barata?

Planteamiento del problema:

  - Alternativas
  
  1. Academia 1
  
  2. Academia 2
  
  3. Academia 3
  
  - Estados de la naturaleza
  
  1. Matriculación y mensualidad
  
  2. Matriculación y mensualidad + libro + exámenes de prueba

