---
title: "Soluciones"
output: html_document
date: "2023-10-19"
---

```{r setup, include=FALSE}
knitr::opts_chunk$set(echo = TRUE)
source("teoriadecision_funciones_incertidumbre.R")
```

# Ejercicio 1

Para la siguiente tabla de decisión, resolver mediante cada método de Incertidumbre tanto en el caso favorable como desfavorable.


```{r}
tabla1 = crea.tablaX(c(3,-2,6,2,
                      8,4,2,6,
                      -1,5,7,3),
                    numalternativas =3,
                    numestados = 4)
knitr::kable(tabla1)
```


*Caso favorable:*

  - Criterio de Wald

```{r}
criterio.Wald(tabla1, T)
```

Con este criterio se elige la alternativa 2

  - Criterio Optimista

```{r}
criterio.Optimista(tabla1, T)
```
Con este criterio se elige la alternativa 2

  - Criterio de Hurwicz
  
```{r}
criterio.Hurwicz(tabla1, alfa = 0.4, T)
```
Con este criterio se elige la alternativa 2

  - Criterio de Savage
```{r}
criterio.Savage(tabla1, T)
```
Con este criterio se elige la alternativa 2

  - Criterio de Laplace
  
```{r}
criterio.Laplace(tabla1, T)
```
Con este criterio se elige la alternativa 2

  - Criteio Punto Ideal
  
```{r}
criterio.PuntoIdeal(tabla1, T)
```
Con este criterio se elige la alternativa 2


*Caso desfavorable:*

  - Criterio de Wald
  
```{r}
criterio.Wald(tabla1, F)
```
Con este criterio se elige la alternativa 1

  - Criterio Optimista
  
```{r}
criterio.Optimista(tabla1, F)
```
Con este criterio se elige la alternativa 1

  - Criterio de Hurwicz
  
```{r}
criterio.Hurwicz(tabla1, alfa = 0.4, F)
```
Con este criterio se elige la alternativa 1

  - Criterio de Savage
  
```{r}
criterio.Savage(tabla1, F)
```
Con este criterio se elige la alternativa 1

  - Criterio de Laplace
  
```{r}
criterio.Laplace(tabla1, F)
```
Con este criterio se elige la alternativa 1

  - Criteio Punto Ideal
  
```{r}
criterio.PuntoIdeal(tabla1, F)
```
Con este criterio se elige la alternativa 1



# Ejercicio 2

Un estudiante quiere apuntarse a una academia de inglés y está barajando distintas opciones para ver cuál le sale mejor de precio. Su idea es empezar en enero y hacer un curso intensivo de 6 meses para tener el título antes de verano. Estas son las tres academias que ha encontrado con la opción de curso intensivo:

  - Academia 1. Matrícula gratuita. Con un precio de 110€ al mes y tiene la opción de incluir el libro de la academia por 50€ más o usar sus propios apuntes que coja en clase. Además, incluye un simulacro de exámen antes de la prueba oficial.
  
  - Academia 2. La matrícula tiene un coste de 70€ y el mes sale a 75€. Obligan a usar libro, el cuál se tiene que pagar en el momento de matriculación y cuesta 45€. Si quiere hacer exámenes de prueba, tendrá que pagar 30€ también en el momento en el que se matricule.
  
  - Academia 3. La matrícula tiene un coste de 90€ y el mes sale a 80€. Ahora hay un oferta en la que por 5€ más al mes se tiene el libro incluído y 2 exámenes de prueba.
  
¿En qué academia se debería apuntar si busca la más barata?

Planteamiento del problema:

  -Alternativas
  1. Academia 1
  2. Academia 2
  3. Academia 3
  
  - Estados de la naturaleza
  1. Matriculación y mensualidad
  2. Matriculación y mensualidad + libro + exámenes de prueba
  
Resolución del problema (minimizando los costos):


```{r}
m11 = 110 * 6
m12 = (110 * 6) + 50
m21 = 70 + (75 * 6) + 45
m22 = 70 + (75 * 6) + 45 + 30
m31 = 90 + (80 * 6)
m32 = 90 + (85*6)

tabla = crea.tablaX(c(m11, m12,
                       m21, m22,
                       m31, m32), 3, 2)

row.names(tabla) = c("Academia 1", "Academia 2", "Academia 3")
res = criterio.Todos(tabla, favorable = F)
res
```

Según todos los criterios, el estudiante se debería apuntar a la Academia 2.